臺灣苗栗地方法院刑事判決
110年度易字第497號
公  訴  人  臺灣苗栗地方檢察署檢察官
被      告  邱朝琴





上列被告因恐嚇取財案件，經檢察官提起公訴（110年度偵字第3
045號、第5658號），被告於準備程序進行中，就被訴事實為有
罪之陳述，經本院合議庭裁定由受命法官獨任進行簡式審判程序
，判決如下：
    主  文
邱朝琴犯如附表一、二所示之罪，各處如附表一、二所示之刑及
沒收。
　　犯罪事實
一、邱朝琴與真實姓名年籍不詳、綽號「阿文」之成年男子共同
    意圖為自己不法之所有，基於恐嚇取財及隱匿、掩飾特定犯
    罪所得之犯意聯絡，於民國109年10月至11月間，以不詳方
    式，取得附表一、二「被害人」欄所示之人即鴿主所有之賽
    鴿腳環上之編號及聯繫電話後，於附表一、二「恐嚇時間」
    欄所示之時間，由邱朝琴或「阿文」以0000000000及不詳門
    號行動電話，接續撥打上開賽鴿腳環上之聯繫電話，分別向
    附表一、二「被害人」欄所示之人恫稱：所飼養之賽鴿已中
    網，如欲贖回該賽鴿，須匯款至指定帳戶等語，致各該鴿主
    均心生畏懼，而分別依指示匯款至附表一、二所示金融帳戶
    內（各該鴿主、恐嚇時間、匯款時間、匯款金額、匯入帳戶
    ，均詳如附表一、二所示），待各該鴿主匯款後，由邱朝琴
    持各該提款卡至臺中市、苗栗縣等多處之自動櫃員機提領如
    附表一、二所示金額，而製造金流斷點，隱匿恐嚇所得之去
    向。
二、案經謝永展訴由苗栗縣警察局移送臺灣苗栗地方檢察署檢察
    官偵查起訴。
    理  由
一、訊據被告邱朝琴對上開犯罪事實坦承不諱（見本院卷第421
    頁），核與證人即告訴人謝永展、證人吳家題、鄭國明、高
    富榮、江政忠、蔡雲章、賴善永、吳文利、廖艷婷、林志隆
    、李伯進、廖冠凱、董昌榮、曾進益、鍾武吉、賴誌勳、黃
    新亮、廖鴻杰、李侑璋、林進凱、雷高誠、楊國彬、林志彰
    、蔡明原、蔡志豐、張聰敏、李思賢、劉文道於警詢時證述
    之情節相符（見偵字第3045號卷第69至71頁；偵字第5658號
    卷第55至57、67至71、81至83、87至89、93至95、99至101
    、105至107、111至113、121至123、129至131、135至137、
    141至143、149至151、155至156、159至161、169至173、18
    1至182、187至189、207至209、213至215、221至223、229
    至231、235至237、241至243、247至249、253至255、259至
    261頁），並有108年12月23日偵查報告、通聯調閱查詢單、
    車輛詳細資料報表、BEU-1387號ETC資料、現場照片、通聯
    調閱查詢單、調取票聲請書、通聯調閱查詢單、華南銀行客
    戶基本資料及交易明細、被害人一覽表、通聯調閱查詢單、
    客戶基本資料、客戶基本明細及交易明細、110年1 月12日
    偵查報告、通聯調閱查詢單、臺灣大哥大資料查詢、ETC資
    料、現場照片、110年2月3日偵查報告、通聯調閱查詢單、
    通話紀錄及交易明細、電話紀錄、110年3月28日偵查報告、
    110年4月25日偵查報告、通聯調閱查詢單、ETC資料、現場
    照片、GOOGLE地圖資料、行車紀錄器資料、通聯調閱查詢單
    、華南銀行客戶基本資料及交易明細、國泰世華銀行109年1
    2月9日函文及所附之開戶基本資料及交易明細、土地銀行10
    9年12月30日函文及所附之開戶基本資料及交易明細、開戶
    基本資料、交易明細、110年8月26日偵查報告、開戶基本資
    料及交易明細、被害人資料附表、ATM提款地點、現場照片
    、ETC資料、通聯調閱查詢單、開戶基本資料及交易明細、
    國泰世華銀行109年12月9日函文及所附之開戶基本資料及交
    易明細、臺灣土地銀行109年12月30日函文及所附之開戶基
    本資料及交易明細、附表一、現場照片、ETC資料、通聯調
    閱查詢單、華南銀行之開戶基本資料及交易明細、臺灣土地
    銀行109年12月30日函文及所附之開戶基本資料及交易明細
    、國泰世華銀行109年12月9日函及所附之開戶基本資料及交
    易明細、合作金庫頭份分行109年12月11日函及所附之開戶
    基本資料及交易明細、陽信銀行開戶基本資料及交易明細、
    中國信託商業銀行110年1月26日函文及所附之開戶基本資料
    及交易明細、彰化銀行交易明細、臺灣中小企業銀行函及所
    附之開戶基本資料及交易明細等在卷可稽（見109年度他字
    第1485號卷一第21至47、51、69、81至111、133至172、183
    至187、193至197頁；109年度他字第1485號卷二第3至4、9
    至10、15至16、21至31、37至41、71至97、105至111、117
    、145、151、159至164、169至173、181頁；109年度他字第
    1485號卷三第13至51、97至112、129至136、141至142、147
    至148、153至157、163至165、171至172、177至178、181至
    182、187至191、193至200、205頁；110年度偵字第3045號
    卷一第63、73至75頁；110年度偵字第3045號卷二第23至28
    、55至78、91至95、123至158、175至182、187至188、193
    至194、199至203、209至211、217至218、223至224、227至
    228、233至246、251頁；110年度偵字第5658號卷一第87至8
    8、115、138、151至157、185至220頁；110年度偵字第5658
    號卷二第3至10、58至59、63至65、73至80、84至85、90至9
    2、97至98、103至104、108至110、115至119、125至127、1
    33至134、138至140、145至147、153至154、157至158、163
    至167、175至180、183至185、191至195、201至205、210至
    211、217至219、225至227、232至233、238至239、244至24
    5、250至252、256至257、263頁），足徵被告任意性自白與
    事實相符，本案事證明確，被告犯行堪以認定，應予依法論
    科。
二、論罪科刑：
（一）本案被告與「阿文」恐嚇如附表一、二「被害人」欄所示
      之人後，為隱匿其等恐嚇所得財物之去向，而令如附表一
      、二「被害人」欄所示之人將其款項轉入附表一、二所示
      之人頭帳戶，並由被告前往提領恐嚇所得款項，依卷附事
      證已足認定該帳戶內之資金係本案恐嚇之特定犯罪所得，
      是核被告就附表一編號1至20、附表二編號1至9所為，均
      係犯刑法第346條第1項之恐嚇取財罪及洗錢防制法第14條
      第1項之一般洗錢罪。
（二）被告與「阿文」就上開犯行，有犯意聯絡及行為分擔，均
      應論以共同正犯。
（三）被告就附表一編號1至20、附表二編號1至9所觸犯恐嚇取
      財罪、一般洗錢罪，其各罪之實行行為有部分合致，為想
      像競合犯，均應依刑法第55條規定，從一重之一般洗錢罪
      處斷。　　　
（四）被告所犯上開29罪，犯意各別，行為互殊，應予分論併罰
      。另附表一編號10、14之被害人固均為賴善永，然附表一
      編號10部分，被害人賴善永遭恐嚇而匯款之時間為109年1
      1月6日20時37分許，附表一編號14部分，被害人賴善永遭
      恐嚇而匯款之時間則為109年11月17日14時7分許，二者間
      已間隔超過10日，顯係出於不同之犯意所為，自應論以數
      罪，方符社會通念，併此敘明。
（五）公訴意旨雖漏論被告犯洗錢防制法第14條第1項之一般洗
      錢罪，惟該部分與已起訴部分，有想像競合犯之裁判上一
      罪關係，為起訴效力所及，且經本院當庭告知被告所涉犯
      一般洗錢罪之罪名，使其知悉及答辯（見本院卷第411頁
      ），本院自得併予審理。　　　
（六）法院於審酌被告是否適用累犯規定而加重其刑時，訴訟程
      序上應先由檢察官就被告構成累犯之前階段事實以及應加
      重其刑之後階段事項，主張並具體指出證明之方法後，法
      院才需進行調查與辯論程序，而作為是否加重其刑之裁判
      基礎。倘檢察官未主張或具體指出證明方法時，可認檢察
      官並不認為被告構成累犯或有加重其刑予以延長矯正其惡
      性此一特別預防之必要，審理事實之法院自不能遽行論以
      累犯、加重其刑，否則即有適用法則不當之違法（最高法
      院110年度台上字第5660號判決意旨參照）。本案檢察官
      未於起訴書中就被告構成累犯之事實主張並指出證明方法
      ，揆諸上開說明，可認檢察官並不認為被告有加重其刑予
      以延長矯正其惡性此一特別預防之必要，本院自無從遽行
      論以累犯並加重其刑，惟被告可能構成累犯之前科仍經本
      院列為科刑審酌事由（詳後述），是被告罪責尚無評價不
      足之虞。
（七）被告就本案所涉一般洗錢犯行，於本院審理中坦認不諱（
      見本院卷第422頁），應依洗錢防制法第16條第2項規定減
      輕其刑。
（八）爰以被告之責任為基礎，並審酌其於本院審理時自陳未婚
      、入監前獨居、無業之生活狀況；國中畢業之智識程度（
      見本院卷第422至423頁）；被告於本案犯行前5年內已有
      因提供帳戶存摺及提款卡與擄鴿集團，幫助犯恐嚇取財案
      件，經法院論罪科刑及執行完畢之紀錄（見卷附臺灣高等
      法院被告前案紀錄表）；被告犯行對於附表一編號1至20
      、附表二編號1至9「被害人」欄所示之人財產法益（恐嚇
      部分）及社會法益（洗錢部分）造成之損害、危險；被告
      於偵查及本院審理時均坦承犯行，惟尚未賠償附表一編號
      1至20、附表二編號1至9「被害人」欄所示之人或與渠等
      和解之犯罪後態度等一切情狀，分別量處如附表一編號1
      至20、附表二編號1至9所示之刑，並就罰金刑部分均諭知
      易服勞役之折算標準（基於刑法第55條但書所規定想像競
      合犯之「封鎖作用」，本案被告如附表一、二各編號所示
      犯行雖均從一重論以一般洗錢罪，然所量處之刑度尚不得
      低於較輕罪名即恐嚇取財罪所定最輕本刑6月有期徒刑）
      。又慮及被告另有多起相同類型案件於偵查、審理中或已
      判決確定，為保障被告（受刑人）之聽審權，符合正當法
      律程序，並提升刑罰之可預測性，減少不必要之重複裁判
      ，暨避免違反一事不再理原則情事之發生，爰參酌最高法
      院110年度台抗字第489號裁定意旨，不另定其應執行之刑
      （俟被告所犯數罪全部確定後，於執行時，再由該案犯罪
      事實最後判決之法院所對應之檢察署檢察官，聲請該法院
      裁定之）。
三、沒收：
（一）犯罪所得，屬於犯罪行為人者，沒收之，刑法第38條之1 
      第1項前段亦有明文。又有關共同正犯犯罪所得之沒收、
      追繳或追徵，應就各人所分得者為之。又所謂各人「所分
      得」，係指各人「對犯罪所得有事實上之處分權限」，法
      院應視具體個案之實際情形而為認定：倘若共同正犯各成
      員內部間，對於不法利得分配明確時，應依各人實際分配
      所得沒收（最高法院104年度台上字第3937號判決意旨參
      照）。本案被告之報酬為提領金額之10或15%，有打恐嚇
      電話兼提領者可得15%，單純提領者則得10%，其中僅前2
      個被害人係由被告打電話恐嚇等情，業據被告於本院審理
      時供承在卷（見本院卷第280、421至422頁），則依本案
      被告實際提領之款項（如提領金額超過被害人匯款金額，
      則以被害人匯款金額為準）計算被告之犯罪所得（其中附
      表一編號1、2部分係以金額乘以15%，其餘附表一編號3至
      20、附表二編號1至9部分則係以金額乘以10%計算，小數
      點後均無條件捨去），其實際分配之不法所得分別如附表
      一編號1至20、附表二編號1至9所示，雖未扣案，仍應依
      刑法第38條之1 第1項前段、第3項規定，就被告上開犯罪
      所得分別於各罪項下諭知沒收，並諭知於全部或一部不能
      沒收或不宜執行沒收時，追徵其價額。
（二）洗錢防制法第18條規定「犯第14條之罪，其所移轉、變更
      、掩飾、隱匿、收受、取得、持有、使用之財物或財產上
      利益，沒收之；犯第15條之罪，其所收受、持有、使用之
      財物或財產上利益，亦同（第1項）。以集團性或常習性
      方式犯第14條或第15條之罪，有事實足以證明行為人所得
      支配之前項規定以外之財物或財產上利益，係取自其他違
      法行為所得者，沒收之（第2項）。對於外國政府、機構
      或國際組織依第21條所簽訂之條約或協定或基於互惠原則
      ，請求我國協助執行扣押或沒收之案件，如所涉之犯罪行
      為符合第3條所列之罪，不以在我國偵查或審判中者為限
      （第3項）。」關於犯罪行為人犯洗錢防制法第14條之罪
      ，其所掩飾之財物本身僅為洗錢之標的，難認係供洗錢所
      用之物，故洗錢行為之標的除非屬於前置犯罪之不法所得
      ，而得於前置犯罪中予以沒收者外，既非本案洗錢犯罪之
      工具及產物，亦非洗錢犯罪所得，尤非違禁物，尚無從依
      刑法沒收規定予以宣告沒收，自應依上開第18條第1項前
      段規定予以宣告沒收。此規定係採義務沒收主義，祇要合
      於前述規定，法院即應為相關沒收之諭知，然該洗錢行為
      之標的是否限於行為人者始得宣告沒收，法無明文，是倘
      法條並未規定「不問屬於犯罪行為人與否均沒收」時，自
      仍以屬於被告所有者為限，始應予沒收。本件被告提領之
      款項業經轉交「阿文」，業據被告供述在卷，並非被告所
      有，亦非在其實際掌控中，則被告就此部分犯罪所收受、
      持有之財物本不具所有權及事實上管領力，依法自無從沒
      收其各該次所提領之全部金額。
據上論斷，應依刑事訴訟法第273條之1第1項、第299條第1項前
段，判決如主文。　　
本案經檢察官楊岳都提起公訴，檢察官林宜賢到庭執行職務。
中　　華　　民　　國　　111 　年　　8 　　月　　25　　日
                  刑事第二庭  法　官　林信宇
以上正本證明與原本無異。　　　　　　　　　　　　　　　　
如不服本判決應於收受判決後20日內向本院提出上訴書狀，並應
敘述具體理由。其未敘述上訴理由者，應於上訴期間屆滿後20日
內向本院補提理由書(均須按他造當事人之人數附繕本)「切勿逕
送上級法院」。告訴人或被害人如對本判決不服者，應具備理由
請求檢察官上訴，其上訴期間之計算係以檢察官收受判決正本之
日期為準。　　　　　　　　　　　　　　　　　　　　　　　
                              書記官  林佩萱  　　　　　
中　　華　　民　　國　　111 　年　　8 　　月　　25　　日
附錄本案論罪法條全文：
中華民國刑法第346條
意圖為自己或第三人不法之所有，以恐嚇使人將本人或第三人之
物交付者，處6月以上5年以下有期徒刑，得併科3萬元以下罰金
。
以前項方法得財產上不法之利益或使第三人得之者，亦同。
前二項之未遂犯罰之。
洗錢防制法第14條
有第二條各款所列洗錢行為者，處 7 年以下有期徒刑，併科新
臺幣 5 百萬元以下罰金。
前項之未遂犯罰之。
前二項情形，不得科以超過其特定犯罪所定最重本刑之刑。 
附表一
編號 被害人 恐嚇時間 匯款時間 匯款金額(新臺幣) 人頭帳戶 提款時間 提款金額(新臺幣) 提領人/提領地點 宣告刑及沒收 1 李伯進 109年10月21日13時36分許前之同日某時 109年10月21日13時36分許(起訴書誤載為109年10月21日13時28分許) 5,090元 華南銀行 000-000000000000 潘志彥 109年10月21日14時29分36秒許 2萬元 邱朝琴/ 青年高中(臺中市○○區○○路000號) 邱朝琴共同犯洗錢防制法第十四條第一項之一般洗錢罪，處有期徒刑柒月，併科罰金新臺幣貳仟元，罰金如易服勞役，以新臺幣壹仟元折算壹日。未扣案犯罪所得新臺幣763元沒收，於全部或一部不能沒收或不宜執行沒收時，追徵其價額。 2 林志隆 109年10月26日8時57分許前之同日某時 109年10月26日8時57分許 8,070元 華南銀行 000-000000000000 潘志彥 109年10月26日9時32分11秒許 2萬元 邱朝琴/ 偉全企業公司警衛室旁(臺中市○○區○里路000○0號) 邱朝琴共同犯洗錢防制法第十四條第一項之一般洗錢罪，處有期徒刑柒月，併科罰金新臺幣貳仟元，罰金如易服勞役，以新臺幣壹仟元折算壹日。未扣案犯罪所得新臺幣1,210元沒收，於全部或一部不能沒收或不宜執行沒收時，追徵其價額。 3 江政忠 109年11月2日13時21分許前之同日某時 109年11月2日13時21分許 23,160元 華南銀行 000-000000000000 潘志彥 109年11月2日13時33分10秒許 2萬元 邱朝琴/ 偉全企業公司警衛室旁(臺中市○○區○里路000○0號) 邱朝琴共同犯洗錢防制法第十四條第一項之一般洗錢罪，處有期徒刑柒月，併科罰金新臺幣肆仟元，罰金如易服勞役，以新臺幣壹仟元折算壹日。未扣案犯罪所得新臺幣2,000元沒收，於全部或一部不能沒收或不宜執行沒收時，追徵其價額。 4 廖冠凱 109年11月2日13時48分許前之同日某時 109年11月2日13時48分許 25,070元 華南銀行 000-000000000000 潘志彥 109年11月2日13時56分12秒許、57分20秒許 2萬元、 8,000元 邱朝琴/ 偉全企業公司警衛室旁(臺中市○○區○里路000○0號) 邱朝琴共同犯洗錢防制法第十四條第一項之一般洗錢罪，處有期徒刑柒月，併科罰金新臺幣肆仟元，罰金如易服勞役，以新臺幣壹仟元折算壹日。未扣案犯罪所得新臺幣2,507元沒收，於全部或一部不能沒收或不宜執行沒收時，追徵其價額。 5 董昌榮 109年11月6日12時許前之同日某時 109年11月6日12時19分許 20,050元 華南銀行 000-000000000000 潘志彥 109年11月6日13時1分35秒許 2萬元 邱朝琴/ 7-11東里門市(臺中市○○區○里路000號) 邱朝琴共同犯洗錢防制法第十四條第一項之一般洗錢罪，處有期徒刑柒月，併科罰金新臺幣肆仟元，罰金如易服勞役，以新臺幣壹仟元折算壹日。未扣案犯罪所得新臺幣2,000元沒收，於全部或一部不能沒收或不宜執行沒收時，追徵其價額。 6 鄭國明 109年11月6日12時許 109年11月6日12時51分許 6,030元 華南銀行 000-000000000000 潘志彥 109年11月6日13時2分34秒許 2萬元 邱朝琴/ 7-11東里門市(臺中市○○區○里路000號) 邱朝琴共同犯洗錢防制法第十四條第一項之一般洗錢罪，處有期徒刑柒月，併科罰金新臺幣貳仟元，罰金如易服勞役，以新臺幣壹仟元折算壹日。未扣案犯罪所得新臺幣603元沒收，於全部或一部不能沒收或不宜執行沒收時，追徵其價額。 7 高富榮 109年11月6日17時許 109年11月6日19時許 5,510元 華南銀行 000-000000000000 潘志彥 109年11月6日19時42分9秒許 13,000元 邱朝琴/ 7-11東里門市(臺中市○○區○里路000號) 邱朝琴共同犯洗錢防制法第十四條第一項之一般洗錢罪，處有期徒刑柒月，併科罰金新臺幣貳仟元，罰金如易服勞役，以新臺幣壹仟元折算壹日。未扣案犯罪所得新臺幣551元沒收，於全部或一部不能沒收或不宜執行沒收時，追徵其價額。 8 曾進益 109年11月6日19時10分許前之同日某時 109年11月6日19時10分許 7,050元 華南銀行 000-000000000000 潘志彥 109年11月6日19時42分9秒許 13,000元 邱朝琴/ 7-11東里門市(臺中市○○區○里路000號) 邱朝琴共同犯洗錢防制法第十四條第一項之一般洗錢罪，處有期徒刑柒月，併科罰金新臺幣貳仟元，罰金如易服勞役，以新臺幣壹仟元折算壹日。未扣案犯罪所得新臺幣705元沒收，於全部或一部不能沒收或不宜執行沒收時，追徵其價額。 9 蔡雲章 109年11月6日19時59分許前之同日某時 109年11月6日19時59分許 5,500元 華南銀行 000-000000000000 潘志彥 109年11月6日21時15分11秒許 11,000元 邱朝琴/ 7-11東里門市(臺中市○○區○里路000號) 邱朝琴共同犯洗錢防制法第十四條第一項之一般洗錢罪，處有期徒刑柒月，併科罰金新臺幣貳仟元，罰金如易服勞役，以新臺幣壹仟元折算壹日。未扣案犯罪所得新臺幣550元沒收，於全部或一部不能沒收或不宜執行沒收時，追徵其價額。 10 賴善永  109年11月6日20時37分許前之同日某時 109年11月6日20時37分許 6,190元 華南銀行 000-000000000000 潘志彥    邱朝琴共同犯洗錢防制法第十四條第一項之一般洗錢罪，處有期徒刑柒月，併科罰金新臺幣貳仟元，罰金如易服勞役，以新臺幣壹仟元折算壹日。未扣案犯罪所得新臺幣550元沒收，於全部或一部不能沒收或不宜執行沒收時，追徵其價額。 11 吳文利 109年11月6日22時35分許前之同日某時 109年11月6日22時35分許 5,090元(起訴書誤載為5105元) 華南銀行 000-000000000000 潘志彥 109年11月7日31分49秒許、35分42秒許 5,000元、 11,000元 邱朝琴/ 7-11東里門市(臺中市○○區○里路000號) 邱朝琴共同犯洗錢防制法第十四條第一項之一般洗錢罪，處有期徒刑柒月，併科罰金新臺幣貳仟元，罰金如易服勞役，以新臺幣壹仟元折算壹日。未扣案犯罪所得新臺幣509元沒收，於全部或一部不能沒收或不宜執行沒收時，追徵其價額。 12 鍾武吉 109年11月7日11時29分許前之同日某時 109年11月7日11時29分許 24,100元 華南銀行 000-000000000000 潘志彥 109年11月7日11時37分51秒許、38分31秒許 2萬元、 4,000元 邱朝琴/ 偉全企業公司警衛室旁(臺中市○○區○里路000○0號) 邱朝琴共同犯洗錢防制法第十四條第一項之一般洗錢罪，處有期徒刑柒月，併科罰金新臺幣肆仟元，罰金如易服勞役，以新臺幣壹仟元折算壹日。未扣案犯罪所得新臺幣2,400元沒收，於全部或一部不能沒收或不宜執行沒收時，追徵其價額。 13 賴誌勳 109年11月16日11時32分許前之同日某時 109年11月16日11時32分許 15,250元 華南銀行 000-000000000000 潘志彥 109年11月16日11時43分45秒許 2萬元 邱朝琴/ 偉全企業公司警衛室旁(臺中市○○區○里路000○0號) 邱朝琴共同犯洗錢防制法第十四條第一項之一般洗錢罪，處有期徒刑柒月，併科罰金新臺幣參仟元，罰金如易服勞役，以新臺幣壹仟元折算壹日。未扣案犯罪所得新臺幣1,525元沒收，於全部或一部不能沒收或不宜執行沒收時，追徵其價額。 14 賴善永  109年11月17日14時7分許前之同日某時 109年11月17日14時7分許 6,120元 華南銀行 000-000000000000 潘志彥 109年11月17日14時12分32秒許 2萬元 邱朝琴/ 偉全企業公司警衛室旁(臺中市○○區○里路000○0號) 邱朝琴共同犯洗錢防制法第十四條第一項之一般洗錢罪，處有期徒刑柒月，併科罰金新臺幣貳仟元，罰金如易服勞役，以新臺幣壹仟元折算壹日。未扣案犯罪所得新臺幣612元沒收，於全部或一部不能沒收或不宜執行沒收時，追徵其價額。 15 告訴人 謝永展 109年11月17日14時19分許前之同日某時 109年11月17日14時19分許 7,040元 華南銀行 000-000000000000 潘志彥 109年11月17日14時37分23秒許、14時38分25秒許 2萬元、 18,000元 邱朝琴/ 偉全企業公司警衛室旁(臺中市○○區○里路000○0號) 邱朝琴共同犯洗錢防制法第十四條第一項之一般洗錢罪，處有期徒刑柒月，併科罰金新臺幣貳仟元，罰金如易服勞役，以新臺幣壹仟元折算壹日。未扣案犯罪所得新臺幣704元沒收，於全部或一部不能沒收或不宜執行沒收時，追徵其價額。 16 吳家題 109年11月17日13時許 109年11月17日14時24分許 15,100元 華南銀行 000-000000000000 潘志彥    邱朝琴共同犯洗錢防制法第十四條第一項之一般洗錢罪，處有期徒刑柒月，併科罰金新臺幣參仟元，罰金如易服勞役，以新臺幣壹仟元折算壹日。未扣案犯罪所得新臺幣1,510元沒收，於全部或一部不能沒收或不宜執行沒收時，追徵其價額。 17 黃新亮 109年11月17日14時28分許前之同日某時 109年11月17日14時28分許 15,160元 華南銀行 000-000000000000 潘志彥    邱朝琴共同犯洗錢防制法第十四條第一項之一般洗錢罪，處有期徒刑柒月，併科罰金新臺幣參仟元，罰金如易服勞役，以新臺幣壹仟元折算壹日。未扣案犯罪所得新臺幣1,516元沒收，於全部或一部不能沒收或不宜執行沒收時，追徵其價額。 18 廖鴻杰 109年11月18日10時50分許前之同日某時 109年11月18日10時50分許 13,120元 華南銀行 000-000000000000 潘志彥 109年11月18日11時7分30秒許 2萬元 邱朝琴/ 全家超商(苗栗縣○○鄉○○村00鄰○○路0000號1樓) 邱朝琴共同犯洗錢防制法第十四條第一項之一般洗錢罪，處有期徒刑柒月，併科罰金新臺幣參仟元，罰金如易服勞役，以新臺幣壹仟元折算壹日。未扣案犯罪所得新臺幣1,312元沒收，於全部或一部不能沒收或不宜執行沒收時，追徵其價額。 19 李侑璋 109年11月18日11時10分許前之同日某時 109年11月18日11時10分許 22,180元 華南銀行 000-000000000000 潘志彥 109年11月18日11時44分20秒許、45分38秒許 2萬元、 16,000元 邱朝琴/ 7-11頭屋門市(苗栗縣○○鄉○○村○○路000號 邱朝琴共同犯洗錢防制法第十四條第一項之一般洗錢罪，處有期徒刑柒月，併科罰金新臺幣肆仟元，罰金如易服勞役，以新臺幣壹仟元折算壹日。未扣案犯罪所得新臺幣2,218元沒收，於全部或一部不能沒收或不宜執行沒收時，追徵其價額。 20 林進凱 109年11月18日12時57分許前之同日某時 109年11月18日12時57分許 5,090元 華南銀行 000-000000000000 潘志彥 109年11月18日14時14分43秒許 5,000元 邱朝琴/ 7-11健太門市(臺中市○○區○○路○段0000號) 邱朝琴共同犯洗錢防制法第十四條第一項之一般洗錢罪，處有期徒刑柒月，併科罰金新臺幣貳仟元，罰金如易服勞役，以新臺幣壹仟元折算壹日。未扣案犯罪所得新臺幣500元沒收，於全部或一部不能沒收或不宜執行沒收時，追徵其價額。 
附表二
編號 被害人 恐嚇時間 匯款時間 匯款金額(新臺幣) 人頭帳戶 提款時間 提款金額(新臺幣) 提領人/提領地點 宣告刑及沒收 1 雷高誠 109年11月5日12時16分許前之同日某時 109年11月5日12時16分許 15,070元 土地銀行 000-000000000000 王哲鴻 109年11月5日12時40分45秒許 2萬元 邱朝琴/ 偉全企業公司警衛室旁(臺中市○○區○里路000○0號) 邱朝琴共同犯洗錢防制法第十四條第一項之一般洗錢罪，處有期徒刑柒月，併科罰金新臺幣參仟元，罰金如易服勞役，以新臺幣壹仟元折算壹日。未扣案犯罪所得新臺幣1,507元沒收，於全部或一部不能沒收或不宜執行沒收時，追徵其價額。 2 楊國彬 109年11月5日14時54分許前之同日某時 109年11月5日14時54分許 18,300元 土地銀行 000-000000000000 王哲鴻 109年11月5日15時15分37秒許 19,000元 邱朝琴/ 偉全企業公司警衛室旁(臺中市○○區○里路000○0號) 邱朝琴共同犯洗錢防制法第十四條第一項之一般洗錢罪，處有期徒刑柒月，併科罰金新臺幣參仟元，罰金如易服勞役，以新臺幣壹仟元折算壹日。未扣案犯罪所得新臺幣1,830元沒收，於全部或一部不能沒收或不宜執行沒收時，追徵其價額。 3 林志彰 109年11月5日15時30分許前之同日某時 109年11月5日15時30分許 10,080元 土地銀行 000-000000000000 王哲鴻 109年11月5日15時46分25秒許 1萬元 邱朝琴/ 南投休息站(南投縣○○市○鄉路000巷000弄0號) 邱朝琴共同犯洗錢防制法第十四條第一項之一般洗錢罪，處有期徒刑柒月，併科罰金新臺幣參仟元，罰金如易服勞役，以新臺幣壹仟元折算壹日。未扣案犯罪所得新臺幣1,000元沒收，於全部或一部不能沒收或不宜執行沒收時，追徵其價額。 4 蔡明原 109年11月6日12時44分許前之同日某時 109年11月6日12時44分許 6,015元 土地銀行 000-000000000000 王哲鴻 109年11月6日13時10分43秒許、13時11分18秒許 2萬元、 2萬元 邱朝琴/ 青年高中(臺中市○○區○○路000號) 邱朝琴共同犯洗錢防制法第十四條第一項之一般洗錢罪，處有期徒刑柒月，併科罰金新臺幣貳仟元，罰金如易服勞役，以新臺幣壹仟元折算壹日。未扣案犯罪所得新臺幣601元沒收，於全部或一部不能沒收或不宜執行沒收時，追徵其價額。 5 蔡志豐 109年11月6日12時44分許前之同日某時 109年11月6日12時44分許 8,050元 土地銀行 000-000000000000 王哲鴻   邱朝琴/ 青年高中(臺中市○○區○○路000號) 邱朝琴共同犯洗錢防制法第十四條第一項之一般洗錢罪，處有期徒刑柒月，併科罰金新臺幣貳仟元，罰金如易服勞役，以新臺幣壹仟元折算壹日。未扣案犯罪所得新臺幣805元沒收，於全部或一部不能沒收或不宜執行沒收時，追徵其價額。 6 張聰敏 109年11月6日12時45分許前之同日某時 109年11月6日12時45分許 7,015元 土地銀行 000-000000000000 王哲鴻   邱朝琴/ 青年高中(臺中市○○區○○路000號) 邱朝琴共同犯洗錢防制法第十四條第一項之一般洗錢罪，處有期徒刑柒月，併科罰金新臺幣貳仟元，罰金如易服勞役，以新臺幣壹仟元折算壹日。未扣案犯罪所得新臺幣701元沒收，於全部或一部不能沒收或不宜執行沒收時，追徵其價額。 7 李思賢 109年11月6日14時6分許前之同日某時 109年11月6日14時6分許 8,000元 土地銀行 000-000000000000 王哲鴻 109年11月7日20分21秒許 2萬元 邱朝琴/ 7-11新嘉醫門市(嘉義市○○里○○路000號) 邱朝琴共同犯洗錢防制法第十四條第一項之一般洗錢罪，處有期徒刑柒月，併科罰金新臺幣貳仟元，罰金如易服勞役，以新臺幣壹仟元折算壹日。未扣案犯罪所得新臺幣800元沒收，於全部或一部不能沒收或不宜執行沒收時，追徵其價額。 8 劉文道 109年11月6日14時11分許前之同日某時 109年11月6日14時11分許 8,035元 土地銀行 000-000000000000 王哲鴻   邱朝琴/ 7-11新嘉醫門市(嘉義市○○里○○路000號) 邱朝琴共同犯洗錢防制法第十四條第一項之一般洗錢罪，處有期徒刑柒月，併科罰金新臺幣貳仟元，罰金如易服勞役，以新臺幣壹仟元折算壹日。未扣案犯罪所得新臺幣803元沒收，於全部或一部不能沒收或不宜執行沒收時，追徵其價額。 9 廖艷婷 109年11月19日16時48分許前之同日某時 109年11月19日16時48分許 15,080元 土地銀行 000-000000000000 王哲鴻 109年11月19日17時4分46秒許 15,000元 邱朝琴/ 青年高中(臺中市○○區○○路000號) 邱朝琴共同犯洗錢防制法第十四條第一項之一般洗錢罪，處有期徒刑柒月，併科罰金新臺幣參仟元，罰金如易服勞役，以新臺幣壹仟元折算壹日。未扣案犯罪所得新臺幣1,500元沒收，於全部或一部不能沒收或不宜執行沒收時，追徵其價額。